el: Υλικό Gatta (ξύλινοι κύλινδροι κουρδίσματος τάμπλα): Συνθετικό; Φελλός; Καουτσούκ; Ξύλο; Άλλο
en: Gatta (tabla tuning block) material: Composite; Cork; Rubber; Wood; Other
nb: Gatta-materiale (tabla-stemmeblokk): Kompositt; Kork; Gummi; Tre; Annet
hu: Gatta (tabla hangolókulcs) anyaga: Kompozit; Parafa; Gumi; Fa; Egyéb
it: Materiale Gatta (blocco di accordatura per tabla): Composito; Sughero; Gomma; Legno; Altro
ko: 가타(타블라 튜닝용 블록) 재료: 복합재; 코르크; 고무; 목재; 기타
pt-PT: Material Gatta (bloco de afinação de tabla): Compósito; Cortiça; Borracha; Madeira; Outro
lt-LT: Gatta (tabla derinimo bloko) medžiaga: Kompozitas; Kamštis; Guma; Mediena; Kita
ru: Материал гатты (блоков настройки таблы): Композит; Пробка; Резина; Дерево; Другое
th: วัสดุของกัตตา (บล็อกไม้สำหรับตั้งสายกลองทับลา): คอมโพสิต; ไม้ก๊อก; ยาง; ไม้; อื่นๆ
fr: Matériau des blocs d’accordage du tabla: Composite; Liège; Caoutchouc; Bois; Autre
de: Material des Gatta (Tabla-Stimmblocks): Verbundwerkstoff; Kork; Gummi; Holz; Sonstige
fi: Gattan (tablan virityspala) materiaali: Komposiitti; Korkki; Kumi; Puu; Muu
nl: Gatta-materiaal (tabla-stemblok): Composiet; Kurk; Rubber; Hout; Overig
pt-BR: Material dos gattas (blocos de afinação da tabla): Composto; Cortiça; Borracha; Madeira; Outro
sv: Gatta (tabla-stämblock) material: Komposit; Kork; Gummi; Trä; Övrigt
da: Materiale i gatta (tabla-stemmeklods): Komposit; Kork; Gummi; Træ; Andet
bg-BG: Материал на блока за настройка на табла (гата): Композит; Корк; Гума; Дърво; Друго
sl-SI: Material gatta (blok za uglaševanje tabla bobna): Kompozit; Pluta; Guma; Les; Drugo
hr-HR: Materijal za kartonažu (blok za ugađanje table): Kompozit; Pluto; Guma; Drvo; Ostalo
zh-TW: Gatta (塔布拉鼓調音塊) 材質: 複合材質; 軟木; 橡膠; 木質; 其他
ro-RO: Materialul Gatta (tabla tuning block): Compozit; Plută; Cauciuc; Lemn; Altele
sk-SK: Materiál ladiacich valčekov Gatta: Kompozit; Korok; Guma; Drevo; Iný
tr: Gatta (tabla akort bloğu) malzemesi: Kompozit; Mantar; Kauçuk; Ahşap; Diğer
es: Material de los bloques de afinación (bloque de afinación de tabla): Compuesto; Corcho; Caucho; Madera; Otro
pl: Materiał Gatta (blok strojenia tabli): Kompozyt; Korek; Guma; Drewno; Inny
zh-CN: Gatta（塔布拉鼓调音块）材质: 复合材料; 软木; 橡胶; 木材; 其他
vi: Chất liệu của khối chỉnh âm (gatta): Composite; Nút bần; Cao su; Gỗ; Khác
cs: Materiál, ze kterého je vyrobena gattha (dřevěné válečky určené k ladění tabel): Kompozit; Korek; Guma; Dřevo; Ostatní
ja: ガッタ（タブラのチューニングブロック）の素材: 複合材; コルク; ゴム; 木製; その他